臺灣屏東地方法院民事裁定
110年度亡字第16號
聲  請  人  李興義  

上列聲請人聲請對失蹤人李芳蕊死亡宣告事件，本院裁定如下：
    主  文
宣告李芳蕊（女，民國六十年十二月七日，身分證統一編號：Z○
○○○○○○○○號，失蹤前最後住所地：屏東縣○○鄉○○街○○○○○號）於
中華民國七十二年一月二十日下午十二時死亡。
程序費用由李芳蕊之遺產負擔。
    理  由
一、按失蹤人失蹤滿10年後，法院得因利害關係人之聲請，為死
    亡之宣告，民國71年1月4日修正前之民法總則第8條第1項定
    有明文。次按失蹤人失蹤滿7年後，法院得因利害關係人或
    檢察官之聲請，為死亡之宣告，71年1月4日修正之民法總則
    第8條第1項亦有明文。又民法總則第8條之規定，於民法總
    則施行前失蹤者，亦適用之。民法總則施行前已經過民法總
    則第8條所定失蹤期間者，得即為死亡之宣告，並應以民法
    總則施行之日為失蹤人死亡之時。修正之民法總則第8條之
    規定，於民法總則施行後修正前（18年10月10日施行，臺灣
    地區於34年10月25日光復後始適用民法之規定，71年1月4日
    修正公布，72年1月1日施行）失蹤者，亦適用之。但於民法
    總則修正前，其情形已合於修正前民法總則第8條之規定者
    ，不在此限，民法總則施行法第3條亦定有明文。
二、聲請意旨：聲請人之女即失蹤人李芳蕊（女，60年12月7日
    生，最後住所屏東縣○○鄉○○街000○0號），前於65年1 月20
    日走失，曾報警協尋仍未尋獲，迄今已逾7年，生死不明；
    本院前已為公示催告，並於110年10月15日公告裁定要旨在
    案，現申報期間屆滿，未據失蹤人陳報其生存，或知失蹤人
    生死者陳報其所知，為此聲請為宣告失蹤人死亡。 
三、聲請人主張之前開各情，業據提出屏東縣政府警察局內埔分
    局龍泉派出所受（處）理案件證明單、失蹤人口系統-資料
    報表、戶籍謄本為證，並經聲請人到庭陳述在卷，復向衛生
    福利部中央健康保險署函詢失蹤人有無申請健保卡及就醫紀
    錄，有屏東縣內埔戶政事務所110年9月17日屏內戶字第1103
    0322900號函、衛生福利部中央健康保險署110年9月24日健
    保高字第1106022772號函為佐，並經本院調取失蹤人之臺灣
    高等法院全國前案資料、入出境資訊連結作業在卷，依前揭
    相關資料所示，均查無所獲，亦查無失蹤人之換發新式身分
    證、健保投保資料、入出境資料及在監在押等資料，堪信聲
    請人之主張為真；再本院於110年10月15日公告公示催告裁
    定要旨（有公告列印畫面附本院卷第23頁可佐），迄今催告
    期間屆滿，仍無其生死音訊，是聲請人之主張堪信為真實。
四、按失蹤人失蹤滿7年後，法院得因利害關係人或檢察官之聲
    請，為死亡之宣告，民法第8條第1項定有明文。本件失蹤人
    於65年1月20日失蹤，生死不明，迄今已逾46年3月，且經公
    示催告在案，其申報期屆滿，未據失蹤人陳報其生存，或知
    其生死者陳報其所知，依上開規定，得於失蹤人失蹤滿7年
    後為死亡之宣告。失蹤人既於65年1月20日失蹤，計至72年1
    月20日止已滿7年，應推定其於是日下午12時為死亡之時，
    故聲請人聲請對失蹤人李芳蕊為死亡宣告，為有理由，應予
    准許。
五、依家事事件法第154條第3項，裁定如主文。
中　　華　　民　　國　　111 　年　　5 　　月　　4 　　日
                      家事法庭  法  官  黃惠玲
正本係照原本作成。
如不服本裁定，應於裁定送達後10日內向本院提出抗告狀，並繳
納抗告費新台幣1,000元。
本裁定確定後30日內，應至戶政事務所辦理死亡登記。
中　　華　　民　　國　　111 　年　　5 　　月　　4 　　日
                                書記官  黃秀梅